臺灣臺南地方法院新市簡易庭民事判決
111年度新小字第611號
原      告    黃重諭  

被      告    林呂來隨


兼訴訟代理人  林秀秝  

上列當事人間請求侵權行為損害賠償事件，本院於民國111年11
月1日言詞辯論終結，判決如下：
    主  文
原告之訴駁回。
訴訟費用由原告負擔。
    事實及理由
一、按訴狀送達後，原告不得將原訴變更或追加他訴。但擴張或
    減縮應受判決事項之聲明者，不在此限，民事訴訟法第255
    條第1項第3款定有明文。本件原告起訴時聲明原為：被告應
    連帶給付原告新臺幣（下同）161,621元，及自起訴狀繕本
    送達翌日起至清償日止，按週年利率5％計算之利息。嗣於本
    院審理中變更請求金額為88,700元，核屬減縮訴之聲明，參
    諸首揭規定，自屬適法，應予准許。
二、原告起訴主張：
  ㈠訴之聲明：被告應連帶給付原告88,700元，及自起訴狀繕本
    送達翌日起至清償日止，按週年利率5％計算之利息。
  ㈡訴外人即原告之弟黃玠彰於民國111年4月25日17時40分許，
    在被告住處（臺南市○○區○○0○00號），將其與被告林秀秝之
    子黃承鈞，抱至坐在原告所駕駛之車牌號碼000-0000號自用
    小客車（下稱系爭車輛）副駕駛座之訴外人即原告之母林素
    月，因黃承鈞哭鬧，林素月建議先開車帶黃承鈞出去繞一繞
    ，原告因而將系爭車輛駛離，惟被告林秀秝卻踩踏系爭車輛
    之保險桿並跳上引擎蓋，被告林呂來隨則拉扯系爭車輛之右
    後視鏡，致系爭車輛之引擎蓋凹陷、保險桿及右後視鏡受損
    （下稱系爭損害）。而系爭車輛為訴外人黃政堂所有，送廠
    維修後維修費共計88,700元，黃政堂已將上開損害賠償請求
    權讓與原告，爰依侵權行為、債權讓與之法律關係提起本件
    訴訟。
三、被告則以下列情詞資為抗辯：
  ㈠聲明：
　⒈原告之訴駁回。
　⒉願供擔保請准宣告免為假執行。
  ㈡系爭車輛車體係鋼鐵製成，衡情需有強大衝撞力道，非被告
    林秀秝趴在系爭車輛引擎蓋上之行為即可造成，另系爭車輛
    保險桿破損狀態亦非單純踩踏所致，顯係另有外力造成，而
    當時亦無人碰觸到系爭車輛後照鏡，另由監視錄影畫面顯示
    ，原告飛快將系爭車輛開走，過程中被告2人並未毀損系爭
    車輛，是原告之主張不可採。且兩造在此之前已有宿怨，顯
    見原告係故意誣陷被告2人，又原告主張之維修費亦屬過高
    。
  ㈢事發當天原告與原告之母林素月未經被告同意，至被告住處
    強行要將被告林秀秝之子黃承鈞載走，而訴外人即被告林秀
    秝之父林忠安與祖母即被告林呂來隨見狀，自系爭車輛副駕
    駛座車窗探頭入車內阻止，詎原告竟急速駕駛系爭車輛欲離
    開現場，致林忠安與被告林呂來隨遭原告駕駛之系爭車輛拖
    行，若原告繼續駕車，林忠安與被告林呂來隨之生命、身體
    恐遭受重大損害，故被告林秀秝站在系爭車輛前阻擋，惟原
    告仍未停車，被告林秀秝於情況危急之下乃趴在系爭車輛引
    擎蓋上，阻止系爭車輛繼續前行，核被告林秀秝上開行為，
    係屬避免他人危害之緊急避難措施，且為避免危險所必要之
    行為。又上開危險行為之發生，係原告罔顧林忠安與被告林
    呂來隨仍探身在系爭車輛副駕駛座，仍執意猛採油門加速前
    進駛離現場，置渠等二人之生命、身體安全不顧所致，被告
    林秀秝為避免其生命、身體遭受急迫危險而為上開行為，依
    民法第150條規定，被告不負損害賠償之責。
四、本院得心證之理由：
  ㈠按因故意或過失，不法侵害他人之權利者，負損害賠償責任
    ，民法第184條第1項前段定有明文。次按當事人主張有利於
    己之事實者，就其事實有舉證之責任，民事訴訟法第277條
    前段定有明文。又民事訴訟如係由原告主張權利者，應先由
    原告負舉證之責，若原告先不能舉證，以證實自己主張之事
    實為真實，則被告就其抗辯事實即令不能舉證，或其所舉證
    據尚有疵累，亦應駁回原告之請求（最高法院17年上字第91
    7號裁判意旨參照）。而依民法第184條第1項前段規定，侵
    權行為之成立，須行為人因故意過失不法侵害他人權利，亦
    即行為人須具備歸責性、違法性，並不法行為與損害間有因
    果關係，始能成立，且主張侵權行為損害賠償請求權之人，
    對於侵權行為之成立要件應負舉證責任（最高法院100年度
    台上字第328號判決意旨參照）。本件原告主張上情，然為
    被告所否認，並以前詞置辯，揆諸上開法律規定及最高法院
    判決要旨，自應由原告舉證證明系爭損害係因被告之行為所
    致。
  ㈡查兩造及林忠安、黃玠彰、林素月等人，曾於上開時、地因
    被告林秀秝與黃玠彰之子黃承鈞之探視問題發生肢體衝突，
    系爭車輛係黃政堂所有，斯時係由原告所駕駛，曾受有系爭
    損害，該損害賠償請求權已讓與原告，而系爭損害之維修費
    用為88,700元等情，有原告提出之系爭損害照片、債權讓與
    書、臺灣臺南地方檢察署檢察官111年度偵字第13127號不起
    訴處分書、系爭車輛行車執照、估價單等件在卷可參（調解
    卷第17-21、47頁、本院卷第35-37、54頁）。次查，惟原告
    既當庭自承該處路口監視器壞掉且車內並行車紀錄器，故無
    案發當時之影片（本院卷第48頁），自無法證明被告林秀秝
    確有踩踏系爭車輛之保險桿並跳上引擎蓋，被告林呂來隨確
    有拉扯系爭車輛之右後視鏡之行為，遑論系爭損害係因被告
    之行為所致。再查，另參以被告提出之監視器錄影擷取畫面
    及兩造陳述（本院卷第61-63、71-74頁），可知當時系爭車
    輛副駕駛座旁站立之人分為被告林秀秝之父林忠安及原告之
    弟黃玠彰，而林忠安將頭探進系爭車輛內，隨後原告即駕駛
    系爭車輛離去，該監視錄影畫面亦無原告所稱被告林秀秝跳
    上系爭車輛引擎蓋、被告林呂來隨拉扯系爭車輛右後視鏡之
    影像。縱被告林秀秝自承有趴在系爭車輛引擎蓋上等語（本
    院卷第73頁），然衡之常情，被告林秀秝之上開行為碰觸到
    系爭車輛之力道應屬輕微，尚不至於造成系爭車輛引擎蓋及
    前保險桿有凹陷及破損之情況，自不得憑此遽認其應就系爭
    損害負損害賠償之責。原告復未提出其他證據證明系爭損害
    係由被告所造成，是其主張，難謂有據。
五、綜上所述，原告依據侵權行為、債權讓與之法律關係，請求
    被告連帶給付88,700元，及自起訴狀繕本送達翌日起至清償
    日止，按週年利率5％計算之利息，為無理由，應予駁回。
六、兩造其餘主張、陳述及所提之證據暨攻擊防禦方法，經本院
    斟酌後，認為均不足以影響本判決之結果，無庸再逐一予以
    論列，併此敘明。
七、訴訟費用負擔之依據：民事訴訟法第78條。
中　　華　　民　　國　　111 　年　　11　　月　　15　　日
　　              新市簡易庭  法　官  陳尹捷
如不服本判決，應於送達後廿日內，向本庭（臺南市○市區○○路0
0號）提出上訴狀並表明上訴理由，如於本判決宣示後送達前提
起上訴者，應於判決送達後廿日內補提上訴理由書（須附繕本
）。
對於小額程序之第一審判決之上訴，非以其違背法令之理由，不
得為之。且上訴狀內應記載表明（一）原判決所違背之法令及其
具體內容。（二）依訴訟資料可認為原判決有違背法令之具體事
實者。
如委任律師提起上訴者，應一併繳納上訴審裁判費。　　     
中　　華　　民　　國　　111 　年　　11　　月　　15　　日
                              書記官  吳佩芬